臺灣高等法院臺南分院民事裁定　　96年度抗字第132號
抗　告　人　丙○○
相　對　人　彰化商業銀行股份有限公司
法定代理人　乙○○
代　理　人　甲○○
　　　　　　陳玟君
上列抗告人因與相對人間聲請假扣押事件，對於中華民國95年10
月31日臺灣臺南地方法院95年度裁全字第9219號裁定提起抗告，
本院裁定如下：
    主    文
抗告駁回。
抗告訴訟費用由抗告人負擔。
    理    由
一、按「當事人喪失訴訟能力或法定代理人死亡或其代理權消滅
    者，訴訟程序在有法定代理人或取得訴訟能力之本人，承受
    其訴訟以前當然停止」、「第168條至第172條及前條所定之
    承受訴訟人，於得為承受時，應即為承受之聲明」民事訴訟
    法第170條、第175條第1項分別定有明文。查本件相對人之
    法定代理人原為「高志尚」，嗣變更為「乙○○」，此有上
    訴人提出之公司變更登記表在卷可稽（見本院卷19至23頁）
    ，上訴人於96年5月24日具狀陳明，並聲明承受訴訟，經核
    於法尚無不合，合先敘明。
二、按債權人就金錢請求或得易為金錢請求之請求，欲保全強制
    執行者，得聲請假扣押；又請求及假扣押之原因，應釋明之
    。前項釋明如有不足，而債權人陳明願供擔保或法院認為適
    當者，法院得定相當之擔保，命供擔保後為假扣押。民事訴
    訟法第522條第1項、第526條第1、2項分別定有明文。
三、本件債權人即相對人於原審法院聲請意旨略以：債務人泰銘
    金屬有限公司（下稱泰銘公司）於民國（下同）95年2月9日
    起，陸續邀同第三人戴明和、何錦秀及抗告人等三人為連帶
    保證人，約定就債務人泰銘公司對相對人所負一切債務以本
    金新台幣（下同）40,000,000元暨其利息、遲延利息、違約
    金、損害賠償金及其他從屬於主債務之負擔，願與主債務人
    泰銘公司負連帶清償之責任，並簽具保證書1份，授信約定
    書4份交相對人收執。因債務人泰銘公司自95年起陸續向相
    對人借款8,000,000元、1,300,000元、3,200,000元
    ，共計本金12,500,000元；詎債務人泰銘公司於95年10月6
    日發生票據拒絕往來，信用顯然貶損，依授信約定書特別條
    款第6條第2款約定，其對相對人所負之一切債務即視為全部
    到期，債務人等（即泰銘公司、抗告人及其餘二連帶保證人
    戴明和、何錦秀）即應償還全部貸款並繳付利息及違約金，
    惟恐債務人即抗告人等就其財產搬移隱匿為不利相對人求償
    之處分，為保全強制執行起見，以免日後有不能強制執行或
    甚難執行之虞，願供擔保以代釋明而聲請在8,000,000元範
    圍內為假扣押，並提出保證書影本、授信約定書、借據及債
    務人票據拒絕往來註記資料為證。原裁定依前開規定，命供
    擔保2,667,000元或同額之中央政府建設公債89年度甲類第
    二期中央登錄債票，為債務人即抗告人等供擔保後為假扣押
    ，並無不合。
四、抗告意旨略以：對貸款金額有所爭議，故對假扣押案件內之
    金額有所異議云云。
五、經查：核相對人主張假扣押之原因，其釋明雖有不足，惟相
    對人既陳明願供擔保而聲請為假扣押，應認足以補其釋明之
    不足；而抗告人對於貸款金額有所爭議，乃應待本案解決之
    問題，核與原裁定是否成立無關，其據以對原裁定聲明不服
    ，為無理由。
六、據上論結，本件抗告為無理由，爰依民事訴訟法第495條之1
    第1項、第449條第1項、第95條、第78條，裁定如主文。
中　　華　　民　　國　　96　　年　　5　　月　　30　　 日
                  民事第一庭    　審判長法　官  林金村
　　　　　　　　　　　　　　　　        法　官  張世展
　　　　　　　　　　　　　　　　        法　官  胡景彬
上為正本係照原本作成。
抗告人如不服本裁定，僅得於收受本裁定正本送達後10日內以適
用法規顯有錯誤為理由，向本院提出再抗告狀（須附繕本）依法
應繳納抗告費新台幣1千元，並委任律師為訴訟代理人，經本院
許可後始可再抗告於最高法院。
中　　華　　民　　國　　96　　年　　5 　　月　　30　　日
                                        書記官  趙玲瓏
【附記】
民事訴訟法第495條之1第2項準用同法第466條之1第1、2項規定
：
(1)對於第二審判決上訴，上訴人應委任律師為訴訟代理人。但上
  訴人或其法定代理人具有律師資格者，不在此限。
(2)上訴人之配偶、三親等內之血親、二親等內之姻親，或上訴人
  為法人、中央或地方機關時，其所屬專任人員具有律師資格並
  經法院認為適當者，亦得為第三審訴訟代理人。
民事訴訟法第466條之2：
上訴人無資力委任訴訟代理人者，得依訴訟救助之規定，聲請第
三審法院為之選任律師為其訴訟代理人。
